【裁判字號】    89,重訴,44
【裁判日期】    890317
【裁判案由】    返還消費借貸款
【裁判全文】
臺灣板橋地方法院民事判決  八十九年度重訴字第四四號
    原      告  新竹縣芎林鄉農會
    法定代理人  甲○○
    訴訟代理人  陳鳳仙
    被      告  乙○○
右當事人間請求返還消費借貸款事件，本院判決如左：
    主    文
被告應給付原告新台幣陸佰肆拾萬元，及自民國八十八年三月三十日起至清償日止，
按年息百分之九計算之利息，並自民國八十八年五月一日起至清償日止，逾期六個月
以內者，按上開利率百分之十，逾期超過六個月以上者，按上開利率百分之二十計付
之違約金。
訴訟費用由被告負擔。
    事    實
甲、原告方面：
  一、聲明：求為判決如主文所示。
  二、陳述：
      緣被告乙○○於民國八十七年十二月三十日擔任訴外人楊恭託之連帶保證人，
      向原告借款新台幣（下同）陸佰肆拾萬元，約定借款期限為三年，利息約定自
      八十七年十二月三十日起每月為一期按期繳納，本金應於九十年十二月三十日
      到期返還，利息按百分之九計算，遲延履行時，如逾期六個月以內者，另按上
      開利率百分之十，逾期超過六個月以上者，按上開利率加倍計付之違約金，且
      依放款特約條款第三條，如未按期攤還本金，借款人及保證人均喪失期限利益
      。惟本件借款僅繳納至八十八年三月三十日，即未再依約繳付本息，屢經催討
      被告均置之不理，爰依保證契約訴請判令被告給付如主文所示。
  三、證據：提出借據一紙為證。
乙、被告方面：
    被告對原告主張借款之事實及金額均不爭執。
    理    由
一、原告起訴主張被告乙○○於八十七年十二月三十日擔任訴外人楊恭託之連帶保證
    人，向原告借款陸佰肆拾萬元，約定借款期限為三年，利息約定自八十七年十二
    月三十日起每月為一期按期繳納，本金應於九十年十二月三十日到期返還，利息
    按百分之九計算之計付，遲延履行時，如逾期六個月以內者，另按上開利率百分
    之十，逾期超過六個月以上者，按上開利率加倍計付之違約金，且依放款特約條
    款第三條，如未按期攤還本金，借款人及保證人均喪失期限利益。本件借款僅繳
    納至八十八年三月三十日，即未再依約繳付本息之事實，業據提出借據影本各一
    紙為證，且為到場之被告所不爭執，堪信原告主張為真實。
二、從而，原告依兩造間連帶保證契約之法律關係訴請被告給付如主文所示之金額、
    遲延利息並違約金，為有理由，應予准許。
據上論結：本件原告之訴為有理由，並依民事訴訟法第七十八條，判決如主文。
中      華      民      國    八十九    年      三      月      十七  日
                                    臺灣板橋地方法院民事第三庭
~B法  官  吳從周
右為正本係照原本作成。
如對本判決上訴，須於判決送達後廿日內向本院提出上訴狀。
中      華      民      國    八十九    年      三      月    二十八    日
~B書記官  許清琳


司法院資訊處製作；財團法人民間司法改革基金會備份。
